---
title: "Actividad 6"
author: "Martín Gabriel Blanco Desvars"
date: "1/4/2018"
output: pdf_document
---

```{r setup, include=FALSE}
knitr::opts_chunk$set(echo = TRUE)
```


# Ejercicio 1

1. Crear una  nuevo repositorio en GitHub llamado Actividad 6.

2. Crear un proyecto de RStudio y conectarlo con su nuevo repositorio en GitHub

3. Abrir un archivo de Rmarkdown que compile a pdf con la soluci?n de la Actividad 6, puede usar como base el .Rmd que est? disponible en EVA. 

4. Realizar el primer `commit` y `push` con la Actividad 6 en su nuevo repositorio de GitHub (s?lo el .Rmd).


# Ejercicio 2

Cargar la librería `tidyverse` y con los datos `mpg` usar las funciones que vimos de `dplyr` para  transformar los datos de la siguiente forma.

1. Seleccionar el conjunto de autos del 2008 que tienen `hwy` mayor a 31. ?Cuantos autos son?
\fbox{\begin{minipage}{48em}
Para que no salgan  los mensajes y warnings en el chunck de código tenés que agregar `warning=FALSE, message=FALSE` 
\end{minipage}}
``` {r, echo= TRUE,warning=FALSE, message=FALSE}
library(tidyverse)

 new_data <- filter(mpg, year ==2008, hwy > 31)
 new_data
 ```
  Quedan 6 autos
 
\fbox{\begin{minipage}{48em}
Bien!
\end{minipage}}
 
2. Seleccionar el conjutno de autos que tienen `cty` igual a 9 ? hwy es mayor a 90. ?Cuantos autos son? 
  
``` {r, echo= TRUE}
new_data <- filter(mpg, cty == 9 | hwy > 90)
new_data
```

\fbox{\begin{minipage}{48em}
Bien!
\end{minipage}}

 Quedan 5 autos

3. Selecciona la variable `displ` y `hwy`

```{r, echo=TRUE}
new_data <- select(mpg, displ, hwy)
 new_data
 ```

\fbox{\begin{minipage}{48em}
Bien!
\end{minipage}}
 
4. Seleccion? desde la variable `trans` hasta la variable `hwy`
 
```{r, echo=TRUE}
 new_data <- select(mpg, trans:hwy)
 new_data
```
 
\fbox{\begin{minipage}{48em}
Bien!
\end{minipage}}

5. Crear una nueva variable que transforme  `hwy` (millas por gal?n) en litros/100 km 
Primero ten?s que saber la conversi?n de galones a litros y de millas a kil?metros

`1 gall?n = 3.78541 litros`

`1 milla = 1.60934 km`

```{r, echo=TRUE}
new_data <- mutate(mpg, hw= hwy*0.42514)
new_data
x<- select(new_data,hwy, hw)

x
```

\fbox{\begin{minipage}{48em}
Bien
\end{minipage}}

#Ejercicio 3

Para esta actividad vamos a utilizar los datos happy que se encuentran en la librer?a productplots. Con
estos datos vamos a investigar algunas preguntas sobre que cosas afectan la felicidad de la gente. Para
responder estas preguntas utilizaremos dplyr

1. Encontr? el porcentaje para los distintos niveles de felicidad para hombres y mujeres a lo largo de todos
los a?os

```{r, echo=TRUE}
library(productplots)
new_data <- filter(happy,!is.na(happy)) %>% group_by(sex,happy,year) %>% summarise(cont=n()) %>%arrange(year) %>% group_by(year,sex) %>% mutate(percent=(cont/sum(cont)*100))
```

\fbox{\begin{minipage}{48em}
Bien
\end{minipage}}

2. Grafic? los porcentajes en un gr?fico de dispersi?n con year en el eje x y porcentaje en el eje y. Tendr?a
que haber un total de seis puntos para cada a?o, colore?los puntos seg?n happy y remov? los NA en
happy usando filter.

```{r, echo=TRUE}
new_data  %>% ggplot(aes(x= year , y= percent , colour= happy)) + geom_point()+ facet_wrap(~sex)+ geom_smooth(method = "loess" , se= FALSE)+ labs(title="Gr?fico de Dispersi?n: Niveles de felicidad a lo largo del tiempo ()",x= NULL)+ scale_color_discrete(name="Niveles de Felicidad", labels=c("No muy feliz", "Bastante feliz","Muy feliz"))
```

\fbox{\begin{minipage}{48em}
Bien, aquí no pedimos separar por sexo y por eso deberín haber 6 puntos para cada año.
\end{minipage}}

3. ?C?mo se ve afectada la felicidad seg?n el g?nero?

El comportamiento de la variable felicidad es semejante en ambos sexos, sin embargo al nivel "muy feliz" el porcentaje de mujeres es mayor.

\fbox{\begin{minipage}{48em}
Mirá la solución, estás usando el plot previo para esta respuesta pero se puede ver sin diferenciar por año
\end{minipage}}

4. ?C?mo se ve afectada la felicidad seg?n el edad? ?Existe una diferencia entre hombres y mujeres?

```{r, echo=TRUE}
filter(happy,!is.na(happy)) %>% group_by(sex,happy,age) %>% summarise(cont=n())%>% group_by(age,sex) %>% mutate(percent=(cont/sum(cont)*100))%>% ggplot(aes(x= age , y= percent , fill= happy))+ facet_wrap(~sex)+ geom_area()+ labs(title="Gr?fico de ?rea: Niveles de felicidad seg?n sexo y edad",x= "Edad")+ scale_fill_discrete(name="Niveles de Felicidad", labels=c("No muy feliz", "Bastante feliz","Muy feliz"))
```

El comportamiento de la variable felicidad es muy semejante  a excepci?n de un tendencia positiva a lo largo del tiempo para el nivel muy feliz en la poblaci?n masculino. 

\fbox{\begin{minipage}{48em}
Bien 
\end{minipage}}
5. ?Y si analizamos por estado civil y situaci?n financiera qu? encontramos?

```{r, echo=TRUE}

library(ggmosaic)

happy %>% filter(!is.na(happy)) %>% group_by(happy,marital) %>% arrange(marital)%>% group_by(marital,happy) %>% summarise(cont=n()) %>%
     ggplot() +
    geom_mosaic(aes( weight=cont, x=product(happy,marital), colour=happy, fill=happy), na.rm=TRUE,)+ labs(title="Gr?fico de Mosaicos: Niveles de felicidad seg?n estado civil",x= "Estado Civil")+ scale_fill_discrete(name="Niveles de Felicidad", labels=c("No muy feliz", "Bastante feliz","Muy feliz"))+ theme(axis.text.x = element_text(angle = 60, hjust = 1))
```

La poblaci?n de personas casadas cuenta con la mayor proporci?n de individuos muy felices contrastando con la poblaci?n separada que cuenta con proporci?n de individuos no muy felices.

\fbox{\begin{minipage}{48em}
Bien en incluir mosaicos, pero podrías comentar algo sobre la diferencia en tamanño de muestra para los distinos niveles de estado civil y que usaste mosaicos
\end{minipage}}

```{r, echo=TRUE}

happy %>% filter(!is.na(happy)) %>% group_by(happy,finrela) %>%  arrange(finrela)%>% group_by(finrela,happy) %>% summarise( cont=n()) %>%
    ggplot() +
    geom_mosaic(aes( weight=cont,x =product(happy,finrela), colour=happy, fill=happy))+  scale_fill_discrete(name="Niveles de Felicidad", labels=c("No muy feliz", "Bastante feliz","Muy feliz"))+ labs(title="Gr?fico de Mosaicos: Niveles de felicidad seg?n estado civil",x= "Estado Civil")+ labs(title="Gr?fico de Mosaicos: Niveles de felicidad seg?n situaci?n financiera",x= "Situaci?n Financiera")+ theme(axis.text.x = element_text(angle = 60, hjust = 1))
```

Se observa una tendencia positiva a medida que mejora la situaci?n financiera tambi?n aumenta la proporci?n de individuos muy felices, disminuyendo la proporci?n de individuos no muy felices.


\fbox{\begin{minipage}{48em}
Bien !
\end{minipage}}
6. En relaci?n a la variable educaci?n ?Qu? se puede ver?

```{r, echo=TRUE}
happy %>% filter(!is.na(happy)) %>% group_by(happy,degree) %>%  arrange(degree)%>% group_by(degree,happy) %>% summarise( cont=n()) %>%
    ggplot() +
    geom_mosaic(aes( weight=cont,x =product(happy,degree), colour=happy, fill=happy))+  scale_fill_discrete(name="Niveles de Felicidad", labels=c("No muy feliz", "Bastante feliz","Muy feliz"))+ labs(title="Gr?fico de Mosaicos: Niveles de felicidad seg?n nivel educativo",x= "Nivel Educativo")+ theme(axis.text.x = element_text(angle = 60, hjust = 1))

```



Similar a la situaci?n financiera medida que mejora el nivel educativo tambi?n aumenta la proporci?n de individuos muy felices, disminuyendo la proporci?n de individuos no muy felices.

7. ?Y respecto a salud?

```{r, echo=TRUE}

levels(happy$health)

happy %>% filter(!is.na(happy)) %>% group_by(happy,health) %>%  arrange(health) %>% group_by(health,happy) %>% summarise(cont=n()) %>%drop_na() %>%
    ggplot() +
     geom_mosaic(aes( weight=cont, x=product(happy,health), colour=happy, fill=happy))+  scale_fill_discrete(name="Niveles de Felicidad", labels=c("No muy feliz", "Bastante feliz","Muy feliz"))+ labs(title="Gr?fico de Mosaicos: Niveles de felicidad seg?n estado de salud",x= "Estado de Salud")+ theme(axis.text.x = element_text(angle = 60, hjust = 1))
```

De los individuos que poseen exelente estado de salud aproximadamente el 47% es muy feliz mientras que el 38% de los individuos en condici?n de salud pobre se encuentran no muy felices.

\fbox{\begin{minipage}{48em}
Buen trabajo, Puntos 9/10
\end{minipage}}
