---
title: "Actividad 6"
author: "Martín Gabriel Blanco Desvars"
date: "1/4/2018"
output: pdf_document
---

```{r setup, include=FALSE}
knitr::opts_chunk$set(echo = TRUE)
```


# Ejercicio 1

1. Crear una  nuevo repositorio en GitHub llamado Actividad 6.

2. Crear un proyecto de RStudio y conectarlo con su nuevo repositorio en GitHub

3. Abrir un archivo de Rmarkdown que compile a pdf con la solución de la Actividad 6, puede usar como base el .Rmd que está disponible en EVA. 

4. Realizar el primer `commit` y `push` con la Actividad 6 en su nuevo repositorio de GitHub (sólo el .Rmd).


# Ejercicio 2

Cargar la librería `tidyverse` y con los datos `mpg` usar las funciones que vimos de `dplyr` para  transformar los datos de la siguiente forma.

1. Seleccionar el conjunto de autos del 2008 que tienen `hwy` mayor a 31. ¿Cuantos autos son?

``` {r, echo= TRUE}
library(tidyverse)

 new_data <- filter(mpg, year ==2008, hwy > 31)
 new_data
 ```
  Quedan 6 autos
 
2. Seleccionar el conjutno de autos que tienen `cty` igual a 9 ó hwy es mayor a 90. ¿Cuantos autos son? 
  
``` {r, echo= TRUE}
new_data <- filter(mpg, cty == 9 | hwy > 90)
new_data
```
 Quedan 5 autos

3. Selecciona la variable `displ` y `hwy`

```{r, echo=TRUE}
new_data <- select(mpg, displ, hwy)
 new_data
 ```

4. Seleccioná desde la variable `trans` hasta la variable `hwy`
 
```{r, echo=TRUE}
 new_data <- select(mpg, trans:hwy)
 new_data
```
 
5. Crear una nueva variable que transforme  `hwy` (millas por galón) en litros/100 km 
Primero tenés que saber la conversión de galones a litros y de millas a kilómetros

`1 gallón = 3.78541 litros`

`1 milla = 1.60934 km`

```{r, echo=TRUE}
new_data <- mutate(mpg, hw= hwy*0.42514)
new_data
x<- select(new_data,hwy, hw)

x
```

#Ejercicio 3

Para esta actividad vamos a utilizar los datos happy que se encuentran en la librería productplots. Con
estos datos vamos a investigar algunas preguntas sobre que cosas afectan la felicidad de la gente. Para
responder estas preguntas utilizaremos dplyr

1. Encontrá el porcentaje para los distintos niveles de felicidad para hombres y mujeres a lo largo de todos
los años

```{r, echo=TRUE}
library(productplots)
new_data <- filter(happy,!is.na(happy)) %>% group_by(sex,happy,year) %>% summarise(cont=n()) %>%arrange(year) %>% group_by(year,sex) %>% mutate(percent=(cont/sum(cont)*100))
```

2. Graficá los porcentajes en un gráfico de dispersión con year en el eje x y porcentaje en el eje y. Tendría
que haber un total de seis puntos para cada año, coloreálos puntos según happy y remové los NA en
happy usando filter.

```{r, echo=TRUE}
new_data  %>% ggplot(aes(x= year , y= percent , colour= happy)) + geom_point()+ facet_wrap(~sex)+ geom_smooth(method = "loess" , se= FALSE)+ labs(title="Gráfico de Dispersión: Niveles de felicidad a lo largo del tiempo ()",x= NULL)+ scale_color_discrete(name="Niveles de Felicidad", labels=c("No muy feliz", "Bastante feliz","Muy feliz"))
```


3. ¿Cómo se ve afectada la felicidad según el género?

El comportamiento de la variable felicidad es semejante en ambos sexos, sin embargo al nivel "muy feliz" el porcentaje de mujeres es mayor.


4. ¿Cómo se ve afectada la felicidad según el edad? ¿Existe una diferencia entre hombres y mujeres?

```{r, echo=TRUE}
filter(happy,!is.na(happy)) %>% group_by(sex,happy,age) %>% summarise(cont=n())%>% group_by(age,sex) %>% mutate(percent=(cont/sum(cont)*100))%>% ggplot(aes(x= age , y= percent , fill= happy))+ facet_wrap(~sex)+ geom_area()+ labs(title="Gráfico de Área: Niveles de felicidad según sexo y edad",x= "Edad")+ scale_fill_discrete(name="Niveles de Felicidad", labels=c("No muy feliz", "Bastante feliz","Muy feliz"))
```

El comportamiento de la variable felicidad es muy semejante  a excepción de un tendencia positiva a lo largo del tiempo para el nivel muy feliz en la población masculino. 

5. ¿Y si analizamos por estado civil y situación financiera qué encontramos?

```{r, echo=TRUE}

library(ggmosaic)

happy %>% filter(!is.na(happy)) %>% group_by(happy,marital) %>% arrange(marital)%>% group_by(marital,happy) %>% summarise(cont=n()) %>%
     ggplot() +
    geom_mosaic(aes( weight=cont, x=product(happy,marital), colour=happy, fill=happy), na.rm=TRUE,)+ labs(title="Gráfico de Mosaicos: Niveles de felicidad según estado civil",x= "Estado Civil")+ scale_fill_discrete(name="Niveles de Felicidad", labels=c("No muy feliz", "Bastante feliz","Muy feliz"))+ theme(axis.text.x = element_text(angle = 60, hjust = 1))
```

La población de personas casadas cuenta con la mayor proporción de individuos muy felices contrastando con la población separada que cuenta con proporción de individuos no muy felices.

```{r, echo=TRUE}

happy %>% filter(!is.na(happy)) %>% group_by(happy,finrela) %>%  arrange(finrela)%>% group_by(finrela,happy) %>% summarise( cont=n()) %>%
    ggplot() +
    geom_mosaic(aes( weight=cont,x =product(happy,finrela), colour=happy, fill=happy))+  scale_fill_discrete(name="Niveles de Felicidad", labels=c("No muy feliz", "Bastante feliz","Muy feliz"))+ labs(title="Gráfico de Mosaicos: Niveles de felicidad según estado civil",x= "Estado Civil")+ labs(title="Gráfico de Mosaicos: Niveles de felicidad según situación financiera",x= "Situación Financiera")+ theme(axis.text.x = element_text(angle = 60, hjust = 1))
```

Se observa una tendencia positiva a medida que mejora la situación financiera también aumenta la proporción de individuos muy felices, disminuyendo la proporción de individuos no muy felices.


6. En relación a la variable educación ¿Qué se puede ver?

```{r, echo=TRUE}
happy %>% filter(!is.na(happy)) %>% group_by(happy,degree) %>%  arrange(degree)%>% group_by(degree,happy) %>% summarise( cont=n()) %>%
    ggplot() +
    geom_mosaic(aes( weight=cont,x =product(happy,degree), colour=happy, fill=happy))+  scale_fill_discrete(name="Niveles de Felicidad", labels=c("No muy feliz", "Bastante feliz","Muy feliz"))+ labs(title="Gráfico de Mosaicos: Niveles de felicidad según nivel educativo",x= "Nivel Educativo")+ theme(axis.text.x = element_text(angle = 60, hjust = 1))

```

Similar a la situación financiera medida que mejora el nivel educativo también aumenta la proporción de individuos muy felices, disminuyendo la proporción de individuos no muy felices.

7. ¿Y respecto a salud?

```{r, echo=TRUE}

levels(happy$health)

happy %>% filter(!is.na(happy)) %>% group_by(happy,health) %>%  arrange(health) %>% group_by(health,happy) %>% summarise(cont=n()) %>%drop_na() %>%
    ggplot() +
     geom_mosaic(aes( weight=cont, x=product(happy,health), colour=happy, fill=happy))+  scale_fill_discrete(name="Niveles de Felicidad", labels=c("No muy feliz", "Bastante feliz","Muy feliz"))+ labs(title="Gráfico de Mosaicos: Niveles de felicidad según estado de salud",x= "Estado de Salud")+ theme(axis.text.x = element_text(angle = 60, hjust = 1))
```

De los individuos que poseen exelente estado de salud aproximadamente el 47% es muy feliz mientras que el 38% de los individuos en condición de salud pobre se encuentran no muy felices.